臺灣嘉義地方法院刑事裁定　　　　　　 96年度聲簡再字第3號
聲　請　人
即　被　告　甲○○
上列被告因傷害等案件，對於本院於民國96年10月25日第二審確
定判決（96年度簡上字第202號），聲請再審，本院裁定如下：
      主  文
再審之聲請駁回。
      理  由
一、本件聲請意旨如再審聲請狀所載（參附件）。
二、按不得上訴於第三審法院之案件，除刑事訴訟法第420條規
    定外，其經第二審確定之有罪判決，如就足生影響於判決之
    重要證據漏未審酌者，亦得為受判決人之利益，聲請再審，
    刑事訴訟法第421條定有明文。所謂因重要證據漏未審酌而
    聲請再審者，係指該證據於案情有重要關係且未經審酌者而
    言，如證據業經法院本其自由心證予以取捨及判斷，僅係對
    此持相異評價，即不能以此為由聲請再審（最高法院89年度
    台抗字第30號裁定參照）。又上開「重要證據」，必須該證
    據「足生影響於判決」，方有適用，即該證據已足認定受判
    決人應受無罪、或免訴、或輕於原審所認定之罪名方有其適
    用，如不足以推翻原審所認定罪刑之證據，即非足生影響於
    原判決之重要證據。
三、經查：
  (一)被告因犯傷害罪2罪，經本院於96年6月29日以96年度嘉簡字
    第555號各判處拘役30日，應執行拘役50日，如易科罰金，
    均以銀元300元即新臺幣900元折算1日，嗣經被告提起上訴
    ，復經本院於96年10月25日以96年度簡上字第202號撤銷原
    判決，各判處拘役30日，均減為拘役15日，應執行拘役25日
    如易科罰金，均以銀元300元即新臺幣900元折算1日確定等
    情，業經本院調取上開案卷核閱無訛，是原確定判決理由內
    已綜合告訴人即證人黃茂源於原審之證述、證人吳岳玲於原
    審之證述、95年4月4日案發情形光碟勘驗結果、行政院衛生
    署嘉義醫院95年4月4日傷害診斷證明書、該院95年6月2日診
    斷證明書、該院96年4月18日嘉醫歷字第0960002006號函、
    傷勢比對照片及扣案之木棍等證據，認定被告2次傷害之犯
    行，並於原確定判決論斷綦詳，判決理由所為論述與證據法
    則及經驗、論理法則，並無相悖。而證據之憑信力如何，由
    法院依綜合調查之結果為斟酌取捨，此乃事實審法院職權認
    定之範圍。
  (二)就再審聲請狀理由二(二)部分，原確定判決已在理由欄三(一)4
    、5，就行政院衛生署嘉義醫院95年4月4日傷害診斷證明書
    ，表明其證據取捨及事實認定之心證，認定告訴人係因跌倒
    所致右膝及小腿脛前區挫傷等傷害。雖被告稱上揭傷害診斷
    證明書上人體圖像右小腿外側並無任何傷害，及醫師囑言欄
    記載右膝及小腿是鈍擊傷，可認告訴人並非因跌倒所致之挫
    傷。惟告訴人於跌倒時右小腿外側是否受有傷害，與告訴人
    之傷勢是否因跌倒所致，並無必然關係。又告訴人因右半身
    跌倒，右腳壓於鋼管之下，確係受硬物重壓，並非單純跌倒
    在地之傷勢，則上揭診斷證明書醫師囑言欄記載告訴人受有
    鈍擊傷，與告訴人之傷勢，難認有何不符之處。
  (三)就再審聲請狀理由二(三)部分，原確定判決已在理由欄三(一)
    1、2，就95年4月4日案發情形光碟勘驗結果，表明其證據取
    捨及事實認定之心證，依光碟畫面認定告訴人以左腳踩在鋼
    管另一端，被告從另一端強行挪移鋼管，致告訴人因此右半
    身跌倒，右腳壓於鋼管之下，受有上揭傷害，被告仍以告訴
    人之傷勢係因其第2次無傷害犯意之搬動鋼管，第2次跌倒撞
    擊盆栽所致，顯屬無據。
  (四)就再審聲請狀理由三(一)(二)部分，原確定判決已在理由欄三(二)
    3、4，就扣案之木棍、傷勢比對照片、行政院衛生署嘉義醫
    院95年6月2日診斷證明書、該院96年4月18日嘉醫歷字第096
    0002006號函，表明其證據取捨及事實認定之心證，認定被
    告持木棍乙支毆打告訴人，致告訴人因此另受有右前臂挫傷
    及擦傷等傷害。是告訴人之傷勢比對照片，究竟如何與木棍
    比對，是否與木棍相符，此乃採證取捨之問題。且木棍既係
    立體，而手臂亦有弧度，依站立角度及打擊位置，並非不會
    留下3條擦痕。另被告既供承就上揭醫院函，業於原審提出
    抗辯，原判決仍予採信，原確定判決自非漏未斟酌證據。
  (五)就再審聲請狀理由三(三)至(五)部分，原確定判決已在理由欄三
    (二)2、6，就證人吳岳玲、黃克恭於原審之證述，表明其證據
    取捨及事實認定之心證，係依相關車輛、物體位置及證人吳
    岳玲住處位置，因而採信證人吳岳玲之證述，並認定證人黃
    克恭之證詞不可採信，被告認原確定判決未予斟酌，容有誤
    認。
  (六)被告所指原確定判決漏未斟酌之上開書證、證物及人證，原
    審均已審酌，被告所指各節，無非指摘原確定判決對於上揭
    證據之評價及取捨問題，凡此均屬原審自由心證之範圍，是
    原確定判決並無再審意旨所指就足生影響於判決之重要證據
    漏未審酌情形，亦不足以動搖原確定判決所認定之事實。
四、綜上所述，本件被告所舉聲請再審之理由，核與刑事訴訟法
    第刑事訴訟法第421條之規定不符，難認有再審之理由，其
    再審之聲請，為無理由，應予駁回。
五、據上論斷，應依刑事訴訟法第434條第1項，裁定如主文。
中　　華　　民　　國　　96　　年　　12　　月　　31　　日
                刑事第二庭  審判長法  官   沈福財
                                  法  官   陳正昇
                                  法  官   卓春慧
上列正本證明與原本無異。
本件不得抗告。
中　　華　　民　　國　　97　　年　　1 　　月　　2 　　日
                                  書記官   汪淑菁
